

- bendoumaaziza3@gmail.com
- 06 12 18 26 42
- % https://1808ba.github.io/
- Mobilité
- □ Télétravail ou présentiel
- TANGER

#### Réseaux sociaux

in aziza bendouma

1808ba

# **Competences**

#### **DEVELOPEMENT WEB**

HTML,CSS,JavaScript,PHP

#### **Framworks**

LARAVEL, VUEJS, BootStrap, TAILWIND

#### Base de Données

Mysql/Postgreysql

#### **CONCEPTION**

Merise/UML

#### **Bureautique**

Word / powerpoint / excel

## UI/UX

**FIGMA** 

## **CMS**

Wordpress

**GIT/GITHUB** 

#### Langues

Arabe



### Français

•••••

#### **Anglais**



# **Soft Skills**

**Autonome** 

Esprit d'équipe

**Discipline** 

#### **Certificats**

Web and Mobile Web Development

De Simplon Academy

# Aziza BEN DOUMA

# Développeuse

Développeuse Full Stack diplômée en Licence Génie Informatique, avec une expérience en gestion de projets et développement d'applications web. Je suis motivée et passionnée, et je cherche une opportunité pour mettre à profit mes compétences en informatique.

# **Diplômes et Formations**

Développeuse Full Stack {Laravel/Vue.Js}

De mars 2024 à septembre 2024

Simplon Maghreb x Talent4Startup Casablanca, Morocco

Licence Sciences et techniques en Génie Informatique

De septembre 2022 à juin 2023

Faculté des Sciences et technique Tanger

Deust en Mathematiques, Informatiques, Physiques et chimie
MIPC

De 2019 à septembre 2022

Faculté des Sciences et techniques Tanger

Baccalauréat Sciences Physiques et Chimie

De septembre 2018 à juin 2019

Lycée ABD ELLAH CHEFCHAOUNI Tanger

# **Expériences professionnelles**

Développeuse Full Stack

D'avril 2023 à juin 2023 LiDER GESTION Tétouan

Développement d'une application web pour la gestion de l'ingénierie de formation avec les Frameworks LARAVEL et ANGULAR.

Mailer

De décembre 2023 à février 2024

HxM-SOLUTION: Agence de marketing par e-mail Tanger

 Conception et modification du HTML, du CSS et du contenu des créations publicitaires.

# **PROJETS**

# Une application dédiée à la mise en relation entre employeurs et développeurs

Full-stack application

Outils: Laravel, VueJS, XAMPP, MySQL, Pusher

#### Portfolio en Ligne pour Artistes

Crud application

• Outils: Laravel, VueJS, XAMPP, MySQL, BreezeApi

#### Plateforme d'apprentissage en ligne

multi user platform

• Outils: Laravel, MySQL, XAMPP

#### Création d'une application de gestion d'évènements

• Outils: PHP,, HTML, CSS, JS, XAMPP et MySQL

# Landing page a partir d'une maquette figma

• Outils: HTML/CSS/JavaScript/figma

#### Site web

Récupération des données météorologiques depuis une API et les affiche sous forme de graphique à l'aide de Chart.js.

• Outils: HTML/CSS/JavaScript/chart.js